宣示判決筆錄
原      告  元大商業銀行股份有限公司



法定代理人  翁健    
訴訟代理人  謝宗儒  
            沈政男  
被      告  陳婉菁  


上列當事人間111年度中小字第170號請求給付簽帳卡消費款事件
，於中華民國111年2月25日上午9時30分整在臺灣臺中地方法院
臺中簡易庭宣示判決，出席職員如下：
    法      官  林筱涵
    書  記  官  張峻偉
朗讀案由。
法官朗讀主文宣示判決如下：
    主      文
被告應給付原告新臺幣貳萬貳仟壹佰伍拾陸元，及自民國九十四
年四月十八日起至一○四年八月三十一日止，按週年利率百分之
十九點五計算之利息，暨自民國一○四年九月一日起至清償日止
，按週年利率百分之十五計算之利息，並自民國九十四年四月十
八日起至一○○年二月九日止，按月給付新臺幣參佰元之違約金。
訴訟費用新臺幣壹仟元由被告負擔。
本判決得假執行。
    事實及理由之要領
一、原告主張：被告於民國92年1月13日向原告（前為大眾商業
    銀行，嗣與原告合併，大眾銀行為消滅銀行，原告為存續銀
    行）請領國際信用卡使用，依約被告得於特約商店簽帳消費
    ，惟各月消費款應依原告寄送之信用卡消費明細月結單所訂
    之日期及方式繳付帳款，如逾期未付，即按週年利率百分之
    19.5計算遲延利息，並自94年4月18日起至100年2月9日止（
    為符合行政院金融監督管理委員會100年2月9日金管銀票字
    第10040000140號令規範），按月給付逾期延滯金（即違約
    金）新臺幣（下同）300元。詎被告迄至94年4月18日止，尚
    積欠本金22,156元尚未清償。為此，爰依信用卡契約之法律
    關係，提起本件訴訟，並聲明如主文第1項所示。
二、上開原告主張之事實，業據其提出信用卡申請書、信用卡注
    意事項、信用卡消費明細表、合併案公告、金融監督管理委
    員會函為證。被告已於相當時期受合法之通知，而於言詞辯
    論期日不到場，亦未提出準備書狀爭執，本院依上開證據之
    調查結果，堪信原告所陳上情為真正，本院即採為判決之基
    礎。從而，原告依信用卡契約之法律關係，請求被告給付如
    主文第一項所示之金額，為有理由，應予准許。
三、訴訟費用負擔及假執行宣告之依據：民事訴訟法第78條、第
    436條之19第1項、第436條之20。
　
民事訴訟法第436條之24第2項：
對於本判決之上訴，非以違背法令為理由，不得為之。
如對本判決上訴，須於判決送達後20日內向本院提出上訴狀，並
須表明原判決所違背之法令及其具體內容與依訴訟資料可認為原
判決有違背法令之具體事實之上訴理由（均須按他造當事人之人
數附繕本）。
中　　華　　民　　國　　111 　年　　2 　　月　　25　　日
                  臺灣臺中地方法院臺中簡易庭
                                  法  官  林筱涵
                                  書記官  張峻偉
以上正本證明與原本無異。
中　　華　　民　　國　　111 　年　　2 　　月　　25　　日
                                  書記官  張峻偉